臺灣桃園地方法院裁定
111年度桃秩聲字第3號
移送  機關  桃園市政府警察局桃園分局
異  議  人  金若晟



上列異議人因違反社會秩序維護法案件，對於桃園市政府警察局
桃園分局於民國111年1月12日所為之處分（桃警分刑秩字第1110
002751號）聲明異議，本院裁定如下：
    主    文
異議駁回。
    理    由
一、原處分意旨略以：異議人即受處分人於民國111年1月7日1時
    31分，在桃園市○○區○○路0號（錢櫃KTV）705包廂，酒後因
    細故與訴外人翁克瑋互相鬥毆。爰依社會秩序維護法第78條
    第2款之規定，裁處罰鍰新臺幣（下同）5,000元等語。
二、聲明異議意旨略以：異議人與翁克瑋及吳宛芯於111年1月7
    日在錢櫃KTV唱歌，中間因故與吳宛芯吵架，翁克瑋勸阻，
    隨後並毆打異議人頭部，異議人頭昏眼花、無力還手，後吳
    宛芯因怕雙方打起來，緊抓異議人雙手，並壓在異議人身上
    阻擋翁克瑋之攻擊，受傷的只有異議人，異議人被單方面毆
    打，沒有與翁克瑋互相鬥毆。爰聲明異議，請求本院撤銷原
    處分等語。
三、按簡易庭認為聲明異議無理由者，應以裁定駁回之，社會秩
    序維護法第57條第2項前段定有明文；次按互相鬥毆者，處
    新臺幣18,000元以下罰鍰，社會秩序維護法第87條第2款定
    有明文。又按普通傷害案件，係屬告訴乃論之罪，如未經合
    法告訴或因撤回告訴、和解等原因，致未能追究刑責者，雙
    方互毆或加暴行於人未至傷害部分，應可援引本法第87條第
    2款予以處罰（臺灣高等法院暨所屬法院95年法律座談會刑
    事類提案第29號研討結果意見參照）。
四、經查，異議人雖稱其未反擊云云，惟證人翁克瑋於警詢時稱
    在現場有被異議人毆打，徒手毆打臉部等語（見本院卷第29
    頁），且經本院訊問，翁克瑋證稱：當日異議人與吳宛芯有
    發生糾紛，異議人情緒激動，當時伊有沒有被打因時間已久
    已不記得，警詢時沒有被警察威脅等語，又證人吳宛芯於警
    詢時稱：異議人酒醉在發酒瘋，所以翁克瑋去攔他，在攔的
    過程兩個發生爭執，因為我去攔異議人，他一直把我推到等
    語（見本院卷第14頁反面），又於本院訊問時，證稱當時其
    把異議人壓著，可能異議人有掙脫，所以有可能有揮到等語
    ，且翁克瑋與異議人於警詢時均稱其二人為同事，並無嫌隙
    ，翁克瑋與異議人均為吳宛芯之友人，翁克瑋、吳宛芯於警
    詢及本院之證述堪可採信，另觀諸現場照片（見本院卷第17
    頁），異議人與翁克瑋確有肢體糾纏互相以手推擠之情事，
    則異議人泛執與其未與翁克瑋互毆，其單方面被毆打為其異
    議之所憑，殊難採認。是翁克瑋、異議人互相鬥毆，雖其等
    於警詢時均並未提出告訴，然被翁克瑋、異議人在公共場所
    互相鬥毆，對公共秩序與社會安寧造成相當程度之危害，依
    上開說明，異議人有違反社會秩序維護法第87條第2款規定
    之行為，洵堪認定。從而，原處分機關依首揭規定，裁處異
    議人罰鍰5,000元，難認有何違法及不當之情事，是異議人
    以前詞指摘原處分不當，為無理由，應予駁回。
五、依社會秩序維護法第57條第2項前段，裁定如主文。
中　　華　　民　　國　　111 　年　　4 　　月　　29　　日
                  桃園簡易庭  法  官  曾耀緯
以上正本證明與原本無異。
本裁定不得抗告。
中　　華　　民　　國　　111 　年　　4 　　月　　29　　日
                              書記官  吳宏明